---
title: "R Notebook"
output: html_notebook
---

150 amostras, de zero a 1, com reposição, probabilidade equivalentes
```{r}
amostra = sample(c(0,1), 150, replace = TRUE, prob = c(0.7, 0.3))
amostra
summary(as.factor(amostra))
```

Gera a amostra de forma aleatória
```{r}
amostrairis = iris[amostra == 1,]
amostrairis
summary(amostrairis)
dim(amostrairis)
```

Repetir o experimento
```{r}
set.seed(2345)  # esse comando permite gerar a mesma amostra aleatória vairas vezes
sample(c(0, 1), 150, replace = TRUE, prob = c(0.5, 0.5))
```


```{r}
library('sampling') # permite gerarmos amostras estratificadas
library('TeachingSampling')
```

Gerando amostra estratificada 
```{r}
amostrairis2 = strata(data = iris, stratanames = c('Species'), size = c(2,3,5), method = 'srswor')
amostrairis2
summary(amostrairis2)
```

Amostra Sistemática
```{r}
# a cada n elementos extraimos 1. Geramos um número aleatório, por exemplo 5 e a partir do quinto geramos números sistematicamente de n em n. Se n fosse 10: 5, 15, 25, 35, ...
```


Medidas de centralidade e variabilidade
```{r}
jogadores = c(40000, 18000, 12000, 250000, 30000, 140000, 300000, 40000, 800000)
mean(jogadores)                # média
median(jogadores)              # mediana 
quartis = quantile(jogadores)  # quartis
quartis
sd(jogadores)                  # desvio padrão
summary(jogadores)
```

Teorema Central do Limite
```{r}
# mesmo que determinadas variáveis aleatórias não sejam normalmente distribuidas, a médias dessas variáveis será 
library('semTools')
z = c()
for (i in 1:500){
  m = mvrnonnorm(1000, c(1,2), matrix(c(10, 2, 2, 5), 2, 2), skewness = c(5,2), kurtosis = c(3, 3))
  
  z[i] = mean(m) # x recebe a média e portanto seguirá uma distribuição normal
}
hist(m)
hist(z, breaks = 10)
```


Teste de normalidade
Gráfico QQ
```{r}
set.seed(123)
x = mvrnonnorm(1000, c(1,2), matrix(c(10, 2, 2, 5), 2, 2), skewness = c(5,2), kurtosis = c(3, 3)) # gerando dados que não estão normalmente distribuidos

# x = rnorm(1000) # gera dados normalmente distribuidos
hist(x)
qqnorm(x)       # gráfico de distribuição normal
qqline(x)
```


Teste de Shapiro
Valor de p acima de 0,05, não há indício para não confirmar a hipótese nula de dados normalmente distribuidos
```{r}
shapiro.test(x) # se p > 0,05 os dados estão normalmente distribuidos 
```

Histograma com linha de densidade 
```{r}
hist(x, main = '')
par(new = TRUE)   # serve para gerar os gráficos juntos
plot(density(x), main = '', ylab = '', xlab = '', axes = F, lwd=2.5)
```


Distribuição t student
Salario de cientistas: 75 por hora. Amostra 9. s = 10. Qual a probabilidade de ser menor que 80 horas ?
t = 1.5 graus de liberdade 
```{r}
pt(1.5, 8)
pt(1.5, 8, lower.tail = F)
1 - pt(1.5, 8)
pt(1.5, 8) + pt(1.5, 8, lower.tail = F)
```


Distribuição binomial
```{r}

dbinom(x = 3, size = 4, prob = 0.25)      # probabilidade pontual
pbinom(q = 4, size = 4, prob = 0.25)      # probabilidade acomulada 
```


Distribuição de Poisson
```{r}
dpois(3, lambda = 2)    # probabilidade pontual
ppois(3, lambda = 2)    # acumulativa
ppois(3, lambda = 2, lower.tail = F)
```


Qui-quadrado
```{r}
novela = matrix(c(19,6,43,32), nrow = 2, byrow = 1)
rownames(novela) = c("Masculino", "Feminino")
colnames(novela) = c("Assiste", "nãoAssiste")
novela
```
Executando o quiquadrado
Valor de p é maior que 0,05 não há evidências de diferença significativa (hipotese nula)
ou seja, não há diferença significativa entre a proporção de homens e mulheres que assisti novela
```{r}
chisq.test(novela)

```


Anova
```{r}
tratamento = read.csv("/home/mack/Documents/code/data_science/arquivos_do_curso/18.Pr tica em R/dados/anova.csv", sep = ";")
tratamento
```

```{r}
boxplot(tratamento$Horas ~ tratamento$Remedio)
```
Executamos análise de variância
observar valor de p maior que 0,05 (pr(>F))
Hipotese nula de que não há diferença significativa
```{r}
an = aov(Horas ~ Remedio, data = tratamento)
summary(an)
```

```{r}
an = aov(Horas ~ Remedio*Sexo, data = tratamento)
summary(an)
```
Se houver diferença o teste de Tukey é executado 
```{r}
Tukey = TukeyHSD(an)
Tukey
```

```{r}
plot(Tukey)
```

