---
title: "R Notebook"
output: html_notebook
---

```{r}
library(corrgram)
cars
dim(cars)
```

```{r}
cor(cars)
corrgram(cars)
```


Geramos o modelo usando função lm
Queremos prever a velocidade que o carro estava baseado na distância de parada 
Interceptação e inclinação o quanto a variável dependente aumenta com o aumento da variável independente 
```{r}
# o que vem antes de ~ é a variável intependente e o que vem depois é a distância 
modelo = lm(speed ~ dist, data = cars) # cars é o nosso conjunto de dados
modelo
```

Visualizando a relação entre as variáveis e linha de melhor ajuste
```{r}
plot(speed ~ dist, data = cars, ylab = "Velocidade", xlab = "Distância", main = "Carros")
abline(modelo)
```


Podemos fazer uma previsão usando diretamente os coeficientes
```{r}
modelo$coefficients
modelo$coefficients[1] + modelo$coefficients[2]*22  
```


Usando predict
```{r}
predict(modelo, data.frame(dist = 22))
```


```{r}
summary(modelo)
hist(modelo$residuals)
plot(modelo$fitted.values, cars$dist)
```



```{r}
mtcars
dim(mtcars)
```
correlação
```{r}
cor(mtcars[1:4])
```


Analisando cilindradas vs consumo
```{r}
plot(mtcars$mpg ~ mtcars$disp, ylab='Consumo', xlab='Cilindradas', main='Carros')
```



```{r}
modelo = lm(mpg~disp, data = mtcars)
modelo
```

Coeficiente de determinação (71% da variavel dependente é explicada pela variavel explanatória) R2 ajustado
```{r}
summary(modelo)$r.squared
summary(modelo)$adj.r.squared
```


```{r}
plot(mpg ~ disp, data = mtcars, ylab = 'Consumo', xlab = 'Cilindradas', main = 'Carros')
abline(modelo)
```



```{r}
dados = read.csv('/home/mack/Documents/code/data_science/arquivos_do_curso/21.Pr tica em R/dados/slr12.csv', sep=';')
dados
```


```{r}
summary(dados)
boxplot(dados)
```

```{r}
cor(dados)
```



```{r}
modelo = lm(dados$CusInic ~ dados$FrqAnual, data = dados)
modelo
```

```{r}
plot(dados$CusInic ~ dados$FrqAnual, data = dados, ylab = "FrqAnual", xlab = "CusInic", main = '')
abline(modelo)
```


```{r}
summary(modelo)
```


Regrassão logistica
```{r}
eleicao = read.csv('/home/mack/Documents/code/data_science/arquivos_do_curso/24.Pr tica em R/dados/Eleicao.csv', sep = ';', header = T)
eleicao
```

Gráfico e visualização
```{r}
plot(eleicao$DESPESAS, eleicao$SITUACAO)
summary(eleicao)
```

correlacao
```{r}
cor(eleicao$DESPESAS, eleicao$SITUACAO)
```

Modelo de Regressão logística
```{r}
modelo = glm(SITUACAO ~ DESPESAS, data=eleicao, family = 'binomial')
summary(modelo)
```

Modelo comparado aos dados
```{r}
plot(eleicao$DESPESAS, eleicao$SITUACAO, col = 'red', pch = 20)
points(eleicao$DESPESAS, modelo$fitted, pch = 4)
```
Testar o modelo com os próprios candidatos
```{r}
prever = predict(modelo, newdata = eleicao, type="response")
prever = prever >=0.5
prever
```
Avaliar performance
```{r}
confusao = table(prever, eleicao$SITUACAO)
confusao
taxaacerto = (confusao[1] + confusao[4])/sum(confusao)
taxaacerto
```

```{r}
prevereleicao = read.csv('/home/mack/Documents/code/data_science/arquivos_do_curso/24.Pr tica em R/dados/NovosCandidatos.csv', sep = ';')
prevereleicao
```


previsão
```{r}
prevereleicao$RESULT = predict(modelo, newdata = prevereleicao, type = 'response')
prevereleicao$RESULT
prevereleicao$RESULT >=0.5
```

